【裁判字號】    97,易,1774
【裁判日期】    970610
【裁判案由】    竊盜
【裁判全文】
臺灣臺中地方法院刑事判決              97年度易字第1774號
公  訴  人  臺灣臺中地方法院檢察署檢察官
被      告  丁○○
                      之1.
                    國民
上列被告因竊盜案件，經檢察官提起公訴（九十七年度偵字第七
五九三、八○七一號），本院判決如下：
    主  文
丁○○竊盜，累犯，處有期徒刑捌月。又竊盜，累犯，處有期徒
刑肆月。又竊盜，累犯，處拘役拾日，如易科罰金，以新臺幣
壹仟元折算壹日。又竊盜，累犯，處有期徒刑伍月。有期徒刑部
分應執行有期徒刑壹年。
    犯罪事實
一、丁○○前於民國九十六年間，因詐欺案件，經本院判處有期
    徒刑四月確定，嗣經依檢察官聲請，適用中華民國九十六年
    罪犯減刑條例減為有期徒刑二月確定，入監執行後，甫於九
    十七年一月十二日縮刑期滿執行完畢。詎仍不知悔改，基於
    意圖為自己不法所有之犯意，分別為以下竊盜犯行：
  (一)於九十七年二月十二日凌晨三時五十分許，在臺中市○區○○路一七號乙○○所經營之商店購物後，見乙○○停放在該
    店門口之車牌號碼３５６－ＢＷＴ號重型機車並未熄火，即
    趁乙○○未及注意之際，逕自騎乘該機車離去，而將該機車
    連同放置在其置物箱內欲支付廠商之貨款新臺幣（下同）十
    萬三千八百二十元一併竊取得手後，機車供給代步之用，現
    金則花用一空。嗣於同年月十六日上午十時（起訴書誤載為
    十一時）二十分許，丁○○騎乘該機車行經臺北市○○區○○路二段與金山南路口，因闖紅燈，而為警當場查獲。
  (二)於九十七年三月二十五日凌晨三時十一分許，丁○○騎乘腳
    踏車行經臺中市逢甲大學前之至善路陸橋上，見游春美所有
    ，交由甲○○使用之車牌號碼ＪＪＴ－０７９號重型機車之
    鑰匙插在電門上疏未取下，認有機可趁，即啟動電門發動該
    機車後，徒手竊取之，得手後供己代步使用。
  (三)於同日凌晨三時十一分後某時，丁○○騎乘上開竊得之車牌
    號碼ＪＪＴ－０７９號重型機車行經臺中市○○區○○路八
    號國光客運朝富路站前，因覺寒冷，適見和欣客運員工戊○○放置在機車上之外套，即徒手竊取之，得手後供己穿著禦
    寒。
  (四)嗣丁○○騎乘竊得之車牌號碼ＪＪＴ－０７９號重型機車，
    往返和欣客運中港轉運站（臺中市西屯區○○○路○段一二
    六之六號）及朝富轉運站，未幾，因該機車無法發動，乃將
    之停放在和欣客運中港轉運站後，徒步離去，嗣於同日凌晨
    五時許，行經臺中市西屯區○○○路○段一一四之一七號（
    起訴書誤載為一二六之六號）前，見丙○○所有之車牌號碼
    Ｍ２Ｐ－７７９號重型機車之鑰匙插在電門上，認有機可趁
    ，乃徒手竊取上開機車，得手後供己代步使用。
  (五)而丁○○因分別騎乘車牌號碼ＪＪＴ－０７９號重型機車及
    車牌號碼Ｍ２Ｐ－７７９號往返和欣客運中港轉運站及朝富
    轉運站，致引起該客運員工何欣佑之注意，俟同日上午八時
    許，戊○○受何欣佑之指示，前往和欣客運中港轉運站等候
    丁○○出現，果見丁○○穿著其失竊之外套騎乘上開車牌號
    碼Ｍ２Ｐ－７７９號及車牌號碼ＪＪＴ－０７９號重型機車
    ，再度於和欣客運臺中港站與朝富站間來回，戊○○乃上前
    要求丁○○返還外套，惟丁○○未加理會，即騎乘機車離去
    ，嗣戊○○適在臺中市西屯區○○○路○段及朝富路口遇見
    正在執行巡邏勤務之警員張光道，遂告知上情，警員張光道
    即與戊○○一同前往和欣客運中港轉運站埋伏等候，待丁○○於同日上午九時許，騎乘上開車牌號碼Ｍ２Ｐ－７７９號
    重型機車到達該處，並將該車停放在臺中港路與至善路口後
    ，步行至其停放車牌號碼ＪＪＴ－０７９號重型機車處，打
    算換騎該機車時，警員張光道經以電腦連線查知車牌號碼Ｊ
    ＪＴ－０７９號重型機車係失竊之贓車，即上前逮捕丁○○
    ，並扣得丁○○所有，在甲○○原插在機車上之鑰匙遺失後
    ，用以發動上開車牌號碼ＪＪＴ－０７９號重型機車所用之
    自備鑰匙一支。經張光道追問車牌號碼Ｍ２Ｐ－７７９號重
    型機車之來源時，丁○○謊稱係其所有，然因丁○○無法出
    示該機車之行車執照，且經張光道以電腦查詢該機車之車主
    ，確認並非丁○○所有，而懷疑其有犯罪嫌疑時，丁○○見
    無可抵賴，始坦承犯行，並由張光道在其口袋中起出段志豪
    所有之鑰匙一串。
二、案經臺北市政府中正第一分局報告臺灣臺北地方法院檢察署
    檢察官呈請臺灣高等法院檢察署檢察長令轉臺灣臺中地方法
    院檢察署檢察官及臺中市警察局第六分局報告臺灣臺中地方
    法院檢察署檢察官偵查起訴。
    理  由
壹、證據能力部分：
    按被告以外之人於審判外之陳述，雖不符前四條之規定，而
    經當事人於審判程序同意作為證據，法院審酌該言詞陳述或
    書面陳述作成時之情況，認為適當者，亦得為證據。當事人
    、代理人或辯護人於法院調查證據時，知有第一百五十九條
    第一項不得為證據之情形，而未於言詞辯論終結前聲明異議
    者，視為有前項之同意，刑事訴訟法第一百五十九條之五定
    有明文。經查，被害人乙○○、丙○○、證人何欣祐於警詢
    、被害人甲○○、戊○○於警詢、偵查中之陳述，對被告而
    言，其性質雖均屬傳聞證據，然其等警詢、偵訊筆錄之內容
    ，業經本院審理時予以提示並告以要旨，且經檢察官、被告
    表示意見，當事人已知上述筆錄乃傳聞證據，均未於言詞辯
    論終結前對該筆錄內容異議，依前揭規定，擬制同意作為證
    據，本院審酌上開筆錄作成時，並無不當取供之情形，認為
    以之作為本案之證據亦屬適當，是被害人乙○○、丙○○、
    證人何欣祐於警詢、被害人甲○○、戊○○於警詢、偵查中
    之陳述，自具有證據能力，合先敘明。
貳、認定犯罪事實所憑之證據及論罪科刑：
一、訊據被告丁○○對於上揭犯罪事實均坦承不諱，複查：
  (一)被告如犯罪事實欄一、(一)所載之竊盜犯行，並經證人即被害
    人乙○○於警詢時證述：於九十七年二月十二日凌晨三時十
    五分許，被告到臺中市○區○○路一段一七號伊店裡要了一
    杯熱水，又買了一包蝦味先，然後要求在店裡坐一下，當時
    伊正要出門送貨款，因一時疏忽未將伊停放在店門口正在發
    動中之車牌號碼３５６－ＢＷＴ號重型機車熄火，被告即趁
    伊不注意時，將該機車騎走，而該機車內所放置準備交給廠
    商之十萬三千八百二十元也被被告一併帶走等語，甚為明確
    （見臺灣臺北地方法院檢察署九十七年度偵字第四五三五號
    偵查卷宗【以下簡稱「偵卷一」】第九、一○頁），復有臺
    中市警察局車輛協尋電腦輸入單、車籍查詢－基本資料詳細
    畫面、失車紀錄、臺北市政府警察局舉發違反道路交通管理
    事件通知單、被害人乙○○領回上開失竊之機車後所出具之
    贓物認領保管單各一張、上開失竊機車照片二張張附卷可稽
    （見偵卷一第一四至一八、二○頁）。
  (二)被告如犯罪事實欄一、(二)所載之竊盜犯行，並經證人即被害
    人甲○○於警詢及偵查中證述：伊發現原停放在臺中市逢甲
    大學前至善路陸橋上之伊所有車牌號碼ＪＪＴ－０７９號重
    型機車失竊後，即前往西屯派出所觀看監視錄影畫面，發現
    竊嫌於九十七年三月二十五日凌晨三時十一分許，騎腳踏車
    至該處後，將腳踏車停放在伊機車旁，伊機車之鑰匙未拔下
    ，被告就將伊機車上之物品丟至一旁後，將伊之機車騎走，
    被告為警查獲後，伊見到被告才想起被告就是監視錄影畫面
    中之竊嫌等語甚詳（見臺中市警查局第六分局刑案偵查卷宗
    【以下簡稱「警卷」】第六、七頁、臺灣臺中地方法院檢察
    署九十七年度偵字第七五九三號【以下簡稱「偵卷二」】第
    一八頁），且經證人即查獲被告之警員張光道於本院審理時
    證述明確（見本院卷九十七年五月二十日審判筆錄第三至五
    頁），復有現場圖、臺中市警察局車輛尋獲電腦輸入單、失
    車紀錄、上開失竊機車照片及扣案鑰匙照片各一張附卷可稽
    （見警卷第二八至三一、三六頁），且有被告所有之鑰匙一
    支扣案可資佐證。
  (三)被告如犯罪事實欄一、(三)所載之竊盜犯行，並經證人即被害
    人戊○○於警詢、偵查中證述：伊將外套放置在伊停放於臺
    中市○○區○○路八號國光客運前之機車上，嗣於九十七年
    三月二十五日上午八時許，發現該外套不見了，後來伊同事
    即證人何欣祐告訴伊，叫伊去和欣客運臺中港轉運站等候被
    告，伊即在該處等，後來於同日上午八時三十分許，看到被
    告騎車牌號碼Ｍ２Ｐ－７７９號重型機車回來，伊就當場欄
    他下來，要被告將外套脫下來還伊，被告並未脫掉就走掉，
    嗣恰有警察路過，就將被告逮捕等語（見警卷第一四、一五
    頁、偵卷二第一八頁）、證人何欣祐於警詢時證述：伊看見
    被告原先騎著銀色機車從和欣客運臺中港轉運站騎至和欣客
    運朝富轉運站，來回五至六次，後來該機車發不動後，就往
    朝富路方向走去，嗣於凌晨五時許，又看到被告從至善路方
    向騎另一輛白色機車過來，後來得悉同事即被害人戊○○外
    套不見了，伊覺得被告很有嫌疑，就叫被害人戊○○去和欣
    客運臺中港轉運站看被告是否出現在該處等語（見警卷第一
    二、一三頁），均甚明確，且互核相符；又經證人警員張光
    道於本院審理時證述查獲經過無訛（見本院卷九十七年五月
    二十日審判筆錄第三至五頁），復有現場圖、被害人戊○○
    領回失竊之外套所出具之贓物認領保管單及上開失竊外套照
    片各一張附卷可稽（見警卷第二九、三○、三四頁）。
  (四)被告如犯罪事實欄一(四)所載之竊盜犯行，並經證人即被害人
    丙○○於警詢時證述：伊哥哥段至偉於九十七年三月二十五
    日凌晨零時許，騎乘其所有之車牌號碼Ｍ２Ｐ－７７９號重
    型機車返回伊等臺中市西屯區○○○路○段一一四之一七號
    住處時，忘記將機車鑰匙拔下，而將機車鑰匙插在機車電門
    上，嗣於同日上午九時許，接獲警方通知，才知道機車失竊
    等語無誤（見警卷第八、九頁），且經證人張光道於本院審
    理時證述本件查獲經過綦詳（見本院卷九十七年五月二十日
    審判筆錄第三至五頁），復有現場圖、臺中市警察局車輛協
    尋電腦輸入單、臺中市警察局車輛尋獲電腦輸入單、被害人
    丙○○領回失竊之機車及鑰匙後所出具之贓物認領保管單、
    上開失竊機車及鑰匙照片各一張附卷可稽（見警卷第二八至
    三○、三二、三三、三五頁）。
  (五)綜上各節，足認被告之自白與事實相符，堪以採信。從而，
    本件事證明確，被告上開四次竊盜犯行，均堪認定，應分別
    予以依法論科。
二、核被告如犯罪事實欄一、(一)至(四)所載之犯罪事實，均係犯刑
    法第三百二十條第一項之竊盜罪。被告上開四次竊盜犯行間
    ，犯意各別，行為互殊，應予分論併罰。被告前於九十五年
    間，因詐欺案件，經本院判處有期徒刑四月確定，嗣經依檢
    察官聲請，適用中華民國九十六年罪犯減刑條例減為有期徒
    刑二月確定，入監執行後，甫於九十七年一月十二日縮刑期
    滿執行完畢等情，有臺灣臺中地方法院檢察署刑案資料查註
    紀錄表及臺灣高等法院被告前案紀錄表各一份在卷可佐，其
    於有期徒刑執行完畢後五年內，再故意犯本件有期徒刑以上
    之四罪，均為累犯，應依刑法第四十七條第一項之規定，加
    重其刑。爰審酌被告正值青壯，不思循正途賺取金錢，一再
    恣意侵害他人財產權，守法觀念淡薄，惟念其犯罪手段尚屬
    平和，且犯後又坦承犯行，應有認錯悔過之意，態度良好等
    一切情狀，分別量處如主文所示之刑，並就有期徒刑部分定
    其應執行刑，及就拘役部分諭知易科罰金之折算標準，以資
    懲儆。至扣案之機車鑰匙一支，係被告遺失車牌號碼ＪＪＴ
    －０７９號重型機車原有機車鑰匙後，用以代替啟動該機車
    電門之用，尚非供本件竊盜犯罪所用之物，爰不予宣告沒收
    ，附此敘明。
據上論斷，應依刑事訴訟法第二百八十四條之ㄧ、第二百九十九
條第一項前段，刑法第三百二十條第一項、第四十七條第一項、
第四十一條第一項前段，第五十一條第五款，刑法第一條之一，
判決如主文。
本案經檢察官己○○到庭執行職務
中    華    民    國    97    年     6    月    10    日
                  刑事第一庭  法  官  郭妙俐
上正本證明與原本無異。
如不服本判決，應於判決送達後十日內向本院提出上訴狀，上訴
於臺灣高等法院臺中分院（須附繕本）。
上訴書狀如未敘述理由，應於上訴期間屆滿後二十日內補提理由
書於本院。
                              書記官  陳玉芬
中    華    民    國    97    年     6    月    10    日
附錄本案所犯法條全文
刑法第三百二十條
意圖為自己或第三人不法之所有，而竊取他人之動產者，為竊盜
罪，處五年以下有期徒刑、拘役或五百元以下罰金。
意圖為自己或第三人不法之利益，而竊佔他人之不動產者，依前
項之規定處斷。
前二項之未遂犯罰之。


司法院資訊處製作；財團法人民間司法改革基金會備份。
